臺灣臺中地方法院民事裁定
110年度消債更字第249號
聲  請  人
即  債務人  黃柏誠（即黃明坤）


相  對  人
即  債權人  國泰世華商業銀行股份有限公司

法定代理人  郭明鑑  
相  對  人
即  債權人  玉山商業銀行股份有限公司


法定代理人  曾國烈  
相  對  人
即  債權人  台新國際商業銀行股份有限公司

法定代理人  尚瑞強  
相  對  人
即  債權人  台北富邦商業銀行股份有限公司

法定代理人  程耀輝  
相  對  人
即  債權人  中國信託商業銀行股份有限公司


法定代理人  利明献  
相  對  人
即  債權人  永豐商業銀行股份有限公司

法定代理人  陳嘉賢  
相  對  人
即  債權人  遠東國際商業銀行股份有限公司


法定代理人  周添財  
相  對  人
即  債權人  滙誠第二資產管理股份有限公司

法定代理人  莊仲沼  
上列當事人間因消費者債務清理事件，債務人聲請更生，本院裁
定如下：
    主  文
聲請人即債務人黃柏誠（即黃明坤）自中華民國 110年11月19日
15時起開始更生程序。
本件更生程序之進行由辦理更生執行事務之司法事務官為之。
    理  由
一、按債務人不能清償債務或有不能清償之虞，且無擔保或無優
    先權之債務總額未逾新臺幣（下同）1200萬元者，於法院裁
    定開始清算程序或宣告破產前，得向法院聲請更生。債務人
    對於金融機構負債務者，在聲請更生或清算前，應向最大債
    權金融機構請求協商債務清償方案，或向其住、居所地之法
    院或鄉、鎮、市、區調解委員會聲請債務清理之調解。協商
    或調解成立者，債務人不得聲請更生或清算。但因不可歸責
    於己之事由，致履行有困難者，不在此限。本條例施行前，
    債務人依金融主管機關協調成立之中華民國銀行公會會員，
    辦理消費金融案件無擔保債務協商機制與金融機構成立之協
    商，準用前二項之規定。又法院開始更生程序之裁定，應載
    明其年、月、日、時，並即時發生效力。消費者債務清理條
    例第 3條、第42條第1項、第151條第1、7、9項、第45條第1
    項分別定有明文。
二、聲請人即債務人聲請意旨略以：聲請人之財產及收入不足以
    清償無擔保或無優先權債務，前曾於民國（下同）95年 6月
    間依「中華民國銀行公會會員辦理消費金融案件無擔保債務
    協商機制」成立協商，協商條件為每月應償還16,959元，惟
    當時伊工作不穩定，靠借貸履行收期後，已無力履行協商每
    月應償還之金額，顯係因非可歸責於之事由致履行顯有困難
　　。伊現每月收入約20,000元至25,000元，扣除必要生活支出
    後，已不能清償無擔保或無優先權之債務合計 2,457,445元
　　，爰請求准予裁定開始更生程序等語。
三、經查：債務人主張之上開事實，業據提出財產及收況說明書
　　、債權人清冊、戶籍謄本、財政部中區國稅局沙鹿稽徵所10
    7、108年度綜合所得稅各類所得資料清單、全國財產稅總歸
    戶財產查詢清單、勞工保險被保險人投保資料表、財團法人
    金融聯合徵信中心查詢當事人綜合信用報告回覆書、債務人
    財產清單、存摺影本、協議書暨無擔債務還款計劃在卷可證
    ，顯見其每月平均收入扣除生活必要支出後，已不足清償前
    揭積欠之債務。是本件聲請人主張其無擔保或無優先權之債
    務總額未逾1,200萬元，雖於95年6月間曾與銀行成立協商
　　，仍不能清償，且無可歸責致履行顯有困難，堪認真實。此
    外，債務人尚無經法院裁定開始清算或宣告破產之情事，復
    查無債務人有消費者債務清理條例第6條第 3項、第8條或第
    46條各款所定駁回更生聲請之事由存在，則債務人聲請更生
　　，即屬有據，應予准許，爰裁定如主文第1項。
四、法院開始更生程序後，得命司法事務官進行更生程序，消費
    者債務清理條例第16條第1項定有明定，爰併裁定如主文第2
    項。
中　　華　　民　　國　　110 　年　　11　　月　　19　　日
                    臺灣臺中地方法院民事庭
                            法　　　官    顏世傑
上為正本係照原本作成
本件不得抗告
本裁定已於110年11月19日公告。
中　　華　　民　　國　　110 　年　　11　　月　　19　　日
                            書　記　官    余怜儀